Minutes et répertoires du notaire Denis Victor HUARD de LA MARRE, 2 mars 1811 - 6 décembre 1827 (étude XXV)
Archives nationales
Minutes et répertoires du notaire Denis Victor HUARD de LA MARRE (étude XXV)
2 mars 1811 - 6 décembre 1827
MC/ET/XXV/37 - MC/ET/XXV/93, MC/RE/XXV/4 - MC/RE/XXV/8
Etude XXV; Huard de la marre, Denis-Victor
Archives nationales de France
Minutes et répertoires: la loi 2008-696 du 15 juillet 2008 relative aux archives a fixé à 75 ans à compter de la date de l'acte, ou à 25 ans à compter de la date du décès de l'intéressé si ce délai est plus bref, le délai de communication des minutes et répertoires des notaires; ce délai est porté à 100 ans à compter de la date de l'acte si le document se rapporte à un mineur (code du Patrimoine, articles L213-2, 4e d et 5e).
Autres documents de l'étude (dossiers de clients, comptabilité...): s'agissant d'archives privées, ces documents sont communicables selon les modalités fixées par le déposant ou le donateur.
Certains documents ne sont pas accessibles en raison de leur mauvais état de conservation.
Versement
Accès aux instruments de recherche de tous les notaires de l’étude XXV
Archives de l'étude XXV
- Minutes de Denis Victor HUARD de LA MARRE, janvier 1811 - 1827; MC/ET/XXV/37 - MC/ET/XXV/93
  - Minutes. 1811, janvier - juin, janvier - juin 1811; MC/ET/XXV/37; registre
    Informations complémentaires:
    1811, janvier à 1 mars: actes passés par-devant Adrien Lamare.
    1811, 4 mars à 30 juin: actes passés par-devant Denis-Victor Huard-Delamarre.
    Informations concernant le classement:
    Le niveau inférieur de description, quand il existe, correspond aux minutes d'actes. Toutes les minutes ne sont pas forcément décrites une à une. Les descriptions de ces minutes sont plus ou moins détaillées.
  - Minutes. 1811, juillet - décembre, juillet - décembre 1811; MC/ET/XXV/38; registre
  - Minutes. 1812, janvier - juin, janvier - juin 1812; MC/ET/XXV/39; registre
  - Minutes. 1812, juillet - décembre, juillet - décembre 1812; MC/ET/XXV/40; registre
  - Minutes. 1813, janvier - mars, janvier - mars 1813; MC/ET/XXV/41; registre
  - Minutes. 1813, avril - mai, avril - mai 1813; MC/ET/XXV/42; registre
  - Minutes. 1813, juin - août, juin - août 1813; MC/ET/XXV/43; registre
  - Minutes. 1813, septembre - décembre, septembre - décembre 1813; MC/ET/XXV/44; registre
  - Minutes. 1814, janvier - juin, janvier - juin 1814; MC/ET/XXV/45; registre
  - Minutes. 1814, juillet - septembre, juillet - septembre 1814; MC/ET/XXV/46; registre
  - Minutes. 1814, octobre - décembre, octobre - décembre 1814; MC/ET/XXV/47; registre
  - Minutes. 1815, janvier - avril, janvier - avril 1815; MC/ET/XXV/48; registre
  - Minutes. 1815, mai - septembre, mai - septembre 1815; MC/ET/XXV/49; registre
  - Minutes. 1815, octobre - décembre, octobre - décembre 1815; MC/ET/XXV/50; registre
  - Minutes. 1816, janvier - mars, janvier - mars 1816; MC/ET/XXV/51; registre
  - Minutes. 1816, avril - septembre, avril - septembre 1816; MC/ET/XXV/52; registre
  - Minutes. 1816, octobre - décembre, octobre - décembre 1816; MC/ET/XXV/53; registre
  - Minutes. 1817, janvier - mars, janvier - mars 1817; MC/ET/XXV/54; registre
  - Minutes. 1817, avril - juin, avril - juin 1817; MC/ET/XXV/55; registre
  - Minutes. 1817, juillet - septembre, juillet - septembre 1817; MC/ET/XXV/56; registre
  - Minutes. 1817, octobre - décembre, octobre - décembre 1817; MC/ET/XXV/57; registre
    - Vente par Etienne Louis Bouret de Vezelay, propriétaire, demeurant à Paris, rue du Mont-Blanc, n° 6, et Claire Louis Etienne Bouret de Vezelay, chevalier de l’ordre royal et militaire de Saint-Louis, demeurant à Paris, rue de Suresnes, n° 7, à Pierre Louis Jean Salles, entrepreneur de bâtiments, et Marie Geneviève Maillot, son épouse, demeurant à Paris, rue du Faubourg Saint-Honoré, n° 127, d’un terrain à Paris, rue de Courcelles, faubourg du Roule., 17 octobre 1817; MC/ET/XXV/57
      Une copie numérique est conservée par le service.
      Informations complémentaires: Cet acte contient un plan.
      Origine de l'information: Acte signalé par le personnel du Minutier central des notaires de Paris.
      Date de création de la notice: 2014 (T.Boudignon)
      acte de vente; plan; Bouret de Vezelay, Etienne Louis; Salles, Pierre Louis Jean; Mont-Blanc (rue du); Surène (rue de); Faubourg-Saint-Honoré (rue du); Courcelles (rue de); chef d'entreprise; Maillot, Marie Geneviève; Bouret de Vezelay, Claire Louis Etienne
  - Minutes. 1818, janvier - mars, janvier - mars 1818; MC/ET/XXV/58; registre
  - Minutes. 1818, avril - juin, avril - juin 1818; MC/ET/XXV/59; registre
  - Minutes. 1818, juillet - décembre, juillet - décembre 1818; MC/ET/XXV/60; registre
  - Minutes. 1819, janvier - avril, janvier - avril 1819; MC/ET/XXV/61; registre
  - Minutes. 1819, mai - juillet, mai - juillet 1819; MC/ET/XXV/62; registre
  - Minutes. 1819, août - décembre, août - décembre 1819; MC/ET/XXV/63; registre
  - Minutes. 1820, janvier - mars, janvier - mars 1820; MC/ET/XXV/64; registre
  - Minutes. 1820, avril - juillet, avril - juillet 1820; MC/ET/XXV/65; registre
  - Minutes. 1820, août - septembre, août - septembre 1820; MC/ET/XXV/66; registre
  - Minutes. 1820, octobre - décembre, octobre - décembre 1820; MC/ET/XXV/67; registre
  - Minutes. 1821, janvier - avril, janvier - avril 1821; MC/ET/XXV/68; registre
  - Minutes. 1821, mai - septembre, mai - septembre 1821; MC/ET/XXV/69; registre
  - Minutes. 1821, octobre - décembre, octobre - décembre 1821; MC/ET/XXV/70; registre
  - Minutes. 1822, janvier - mars, janvier - mars 1822; MC/ET/XXV/71; registre
  - Minutes. 1822, avril - juin, avril - juin 1822; MC/ET/XXV/72; registre
  - Minutes. 1822, juillet - septembre, juillet - septembre 1822; MC/ET/XXV/73; registre
  - Minutes. 1822, octobre - décembre, octobre - décembre 1822; MC/ET/XXV/74; registre
    - Notoriété après le décès d'Adrien Lamare, notaire (indication qu'il n'y a pas eu d'inventaire après décès)., 18 décembre 1822; MC/ET/XXV/74
      Origine de l'information:
      Philippe Bertholet, Études et notaires parisiens en 1803, Paris Association des notaires du Châtelet, 2004 [594 actes] (voir contexte dans le Plan d’orientation général - Notaires de Paris, guides thématiques du Minutier).
      Date de création de la notice: 2006
      notoriété; Lamare, Adrien; notaire
  - Minutes. 1823, janvier - mars, janvier - mars 1823; MC/ET/XXV/75; registre
  - Minutes. 1823, avril - juin, avril - juin 1823; MC/ET/XXV/76; registre
  - Minutes. 1823, juillet - septembre, juillet - septembre 1823; MC/ET/XXV/77; registre
  - Minutes. 1823, octobre - décembre, octobre - décembre 1823; MC/ET/XXV/78; registre
  - Minutes. 1824, janvier - avril, janvier - avril 1824; MC/ET/XXV/79; registre
  - Minutes. 1824, mai - juin, mai - juin 1824; MC/ET/XXV/80; registre
  - Minutes. 1824, juillet - septembre, juillet - septembre 1824; MC/ET/XXV/81; registre
  - Minutes. 1824, octobre - décembre, octobre - décembre 1824; MC/ET/XXV/82; registre
  - Minutes. 1825, janvier - mars, janvier - mars 1825; MC/ET/XXV/83; registre
  - Minutes. 1825, avril - juin, avril - juin 1825; MC/ET/XXV/84; registre
  - Minutes. 1825, juillet - septembre, juillet - septembre 1825; MC/ET/XXV/85; registre
  - Minutes. 1825, octobre - décembre, octobre - décembre 1825; MC/ET/XXV/86; registre
  - Minutes. 1826, janvier - avril, janvier - avril 1826; MC/ET/XXV/87; registre
  - Minutes. 1826, mai - juillet, mai - juillet 1826; MC/ET/XXV/88; registre
  - Minutes. 1826, août - décembre, août - décembre 1826; MC/ET/XXV/89; registre
  - Minutes. 1827, janvier - avril, janvier - avril 1827; MC/ET/XXV/90; registre
  - Minutes. 1827, mai - juillet, mai - juillet 1827; MC/ET/XXV/91; registre
  - Minutes. 1827, août - septembre, août - septembre 1827; MC/ET/XXV/92; registre
  - Minutes. 1827, octobre - décembre, octobre - décembre 1827; MC/ET/XXV/93; registre
    1827, octobre à 6 décembre: actes passés par-devant Denis-Victor Huard-Delamarre.
    1827, 7 à 31 décembre: actes passés par-devant Louis Chardin.
- Répertoire(s) de Denis Victor HUARD de LA MARRE, 2 mars 1811 - 28 août 1829; MC/RE/XXV/4 - MC/RE/XXV/8
  - Répertoire. 1811, 2 mars - 1814, 2 mars 1811 - 1814; MC/RE/XXV/4
    Informations concernant le classement et la cotation:
    Le niveau inférieur de description, quand il existe, correspond aux mentions d'actes contenues dans le répertoire. Parmi celles-ci, certaines peuvent y être décrites, de manière plus ou moins détaillée. Pour consulter l'acte proprement dit, il convient de rechercher la cote au niveau des articles (registre ou liasse) des minutes du notaire (cote de type 'MC/ET').
    - Inventaire après décès de Jean-Claude Bordié à la requête de Élisabeth-Josèphe Vallet sa veuve en secondes noces, veuve en premières noces de Jacques Houesse, et de Marie-Jeanne-Claude Suzanne Bordié demeurant rue Kléber, n° 24, prés de la place de Grenelle., 11 mars 1811
      Mention dans le répertoire du notaire coté:
      MC/RE/XXV/4
      Informations concernant le classement et la cotation du document:
      Attention: la cote de répertoire (de type 'MC/RE') ne permet pas de consulter la minute de l'acte. ll convient de rechercher la cote de la minute (de type 'MC/ET') au niveau des articles (registre ou liasse) de minutes du notaire.
      L'accès aux images numérisées des pages du répertoire se fait au niveau de description supérieur (' Répertoire du notaire '), rubrique ' Consulter les archives numérisées associées'.
      Base Miriad 2 des inventaires après décès, 1801-1850, par Thierry Boudignon, avec le concours de Marie-France Nivet et du personnel du Minutier central, 1995-2012 (base de données migrée: voir contexte dans le Plan d’orientation général - Notaires de Paris, guides thématiques du Minutier).
      Date de révision: 2011
      Date de création de la notice: 2011
      30 avril 1813, liquidation.
      inventaire après décès; liquidation; Kléber (rue); Bordié, Jean-Claude; Vallet, Élisabeth-Josèphe; Houesse, Jacques; Bordié, Marie Jeanne Claude Suzanne
    - Inventaire après décès (2 vacations) de Marie-Jeanne Robert à la requête de Jean-Nicolas Roy, son époux, demeurant rue de Hôpital Saint Louis, n°13, 15 mars 1811
      inventaire après décès; Robert, Marie Jeanne; Roy, Jean Nicolas
    - Inventaire après décès (2 vacations) de Marie-Jeanne Tuhan à la requête de Jean-Lubin Vauzelle, son époux, demeurant rue Sainte Croix n°12, 26 mars 1811
      inventaire après décès; Sainte-Croix (rue); Tuhan, Marie-Jeanne; Vauzelle, Jean-Lubin
    - Inventaire après décès de Marie-Michelle Fournier veuve de Pierre-Paul Couvert ou Convert, arrivé à Paris le 1er juin 1811., 15 juillet 1811
      21 avril 1814, liquidation et partage.
      inventaire après décès; liquidation; partage; Fournier, Marie Michelle (....-1811); Convert, Pierre Paul, Couvert, Pierre Paul
    - Inventaire après décès de Marie Françoise Versigny, arrivé à Passy le 4 août 1811, veuve en premieres noces de Nicolas Pasquier et épouse en secondes noces de Jean Bernier demeurant à Passy grande rue n° 61., 16 août 1811
      inventaire après décès; Passy (ancienne commune); Passy (rue de); Versigny, Marie Françoise (....-1811); Pasquier, Nicolas; Bernier, Jean
    - Inventaire après décès de Jeanne-Denise Dalmont épouse de Jacques Fauvage, marchand boucher, demeurant rue Saint Antoine, n° 103, 17 septembre 1811
      inventaire après décès; Saint-Antoine (rue); Dalmont, Jeanne-Denise; Fauvage, Jacques; boucher
    - Inventaire après décès de Pierre-Hyacinthe Deleuse, arrivé à Paris le 9 octobre 1811., 23 octobre 1811
      24 octobre 1811, dépôt de testament olographe du Pierre-Hyacinthe Deleuse
      inventaire après décès; testament; Deleuse, Pierre Hyacinthe (....-1811)
    - Inventaire après décès de Jean-Jacques Pichon-Longeville, arrivé le 7 septembre 1811 en l'hôtel de Calais à Paris, rue Montmartre n° 138., 4 novembre 1811
      inventaire après décès; Montmartre (rue); Pichon-Longeville, Jean Jacques (....-1811)
    - Inventaire après décès de Guillaume-Pierre-André Reuse, arrivé à Paris le 11 septembre 1811., 7 novembre 1811
      inventaire après décès; Reuse, Guillaume Pierre André (....-1811)
    - Inventaire après décès de Jean-Louis-Théodore Leboeuf, employé au Trésor public, arrivé le 25 octobre 1811., 8 novembre 1811
      4 octobre 1814, liquidation et partage.
      inventaire après décès; liquidation; partage; Leboeuf, Jean Louis Théodore (....-1811)
    - Inventaire après décès de Marie-Justine Dechaussé, arrivé à Paris, le 28 juillet 1811, épouse de Jean-François Poulin, cocher, demeurant rue d'Anjou n° 42., 2 décembre 1811
      inventaire après décès; Anjou (rue d'); Dechaussé, Marie Justine (....-1811); Poulin, Jean François; conducteur de véhicules
    - Inventaire après décès de Claire-Marguerite Decoste, arrivé le 18 novembre 1811 à Châtillon-sur-Seine (Côte-d'Or), veuve de Pierre Decosse, demeurant à Paris, rue de Courcelles n° 16, 5 décembre 1811
      inventaire après décès; Courcelles (rue de); Châtillon-sur-Seine (Côte-d'Or); Decoste, Claire Marguerite (....-1811); Decosse, Pierre
    - Inventaire après décès de Pierre-Jacques Delépine, jardinier, arrivé à La Chapelle Saint-Denis (Seine) le 3 novembre 1811., 19 décembre 1811
      inventaire après décès; La Chapelle (ancienne commune); Delépine, Pierre Jacques (....-1811); jardinier
    - Inventaire après décès de Jean-Guillaume Vanoosterom, arrivé à Paris le 29 octobre 1811., 23 décembre 1811
      inventaire après décès; Vanoosterom, Jean Guillaume (....-1811)
    - Inventaire après décès de Jean-Claude Traversier, ancien chef de la comptabilité des Postes, arrivé le 12 janvier 1812., 4 février 1812
      15 mars 1812, liquidation et partage.
      inventaire après décès; liquidation; partage; Traversier, Jean Claude (....-1812)
    - Inventaire après décès de Marie-Catherine-Nicole Courteille, arrivé à Paris le 24 mars 1812, épouse de Louis-Jacques-Isidore Ducroq, maître tailleur, demeurant rue du Roule n°18., 30 mars 1812
      inventaire après décès; Roule (rue du); Courteille, Marie Catherine Nicole (....-1812); Ducroq, Louis Jacques Isidore; tailleur d'habits
    - Inventaire après décès de Marie-Claire Perotin, arrivé à Paris le 4 mars 1812, épouse de Jean-François Huet marchand mercier rue du Faubourg Saint Honoré, n° 40., 17 avril 1812
      inventaire après décès; Perotin, Marie Claire (....-1812); Huet, Jean François; commerçant
    - Inventaire après décès de Jacques Piaufoux, arrivé à Paris, le 28 juillet 1811 (jour présumé)., 13 mai 1812
      inventaire après décès; Piaufoux, Jacques (....-1811)
    - Inventaire après décès de Germain Gallard, arrivé à Paris le 11 mai 1812, ancien docteur de la maison de Santé et faculté de Sorbonne, grand vicaire de Senlis., 16 mai 1812
      inventaire après décès; Senlis (Oise); Gallard, Germain (1744-1812); ecclésiastique
    - Inventaire après décès de Antoine-François Dufour DelaBoulaye, arrivé à Paris le 19 mai 1812, premier vice-président du tribunal de 1ère instance du département de la Seine, demeurant à Paris rue de la Planche, n° 20, 30 mai 1812
      23 mai 1814, arrêté de liquidation. Marie Victoire Bertinot, sa veuve, rue de la Convention, n° 8.
      inventaire après décès; liquidation; Planche (rue de la); Convention (rue de la); Dufour de La Boulaye, Antoine François (....-1812); Bertinot, Marie Victoire; magistrat
    - Inventaire après décès de Pierre Simonet, arrivé à Paris le 19 mai 1812, compagnon maçon et blanchisseur demeurant rue de Chaillot, n° 59., 8 juin 1812
      8 décembre 1817, liquidation, RE/XXIV/5.
      inventaire après décès; liquidation; Chaillot (rue de); Simonet, Pierre (....-1812); maçon; teinturier blanchisseur
    - Inventaire après décès de Pierre-Gabriel Corel, arrivé le 20 mai 1812, nourrisseur de bestiaux à la Chapelle Saint-Denis près Paris., 17 juin 1812
      inventaire après décès; La Chapelle (ancienne commune); Corel, Pierre Gabriel (....-1812); ouvrier agricole
    - Inventaire après décès de Michel-Anne Paris, cultivateur, arrivé le 25 mai 1812 à Neuilly (Seine), 29 juin 1812
      inventaire après décès; Neuilly-sur-Seine (Hauts-de-Seine); Paris, Michel Anne (....-1812)
    - Inventaire après décès de Marie-Angélique Granzy, arrivé à Passy, le 9 juin 1812, femme de François Flandin marchand de vins, traiteur demeurant à Paris avenue de Neuilly n° 3, 24 novembre 1812
      inventaire après décès; Neuilly (avenue de); Granzy, Marie Angélique (....-1812); Flandin, François; commerçant; restaurateur
    - Inventaire après décès de Edme-Marguerite Drouard, arrivé à Paris, le 31 octobre 1812, épouse de Jean-Marie Savary, cordonnier, demeurant rue Saint Lazare n° 122., 2 décembre 1812
      inventaire après décès; Saint-Lazare (rue); Drouard, Edmée Marguerite (....-1812); Savary, Jean Marie; cordonnier
    - Inventaire après décès de Reine Gauthié femme de Pierre Dallery, tailleur d'habits demeurant rue de la Tixeranderie, n° 68, arrivé le 6 juillet 1810., 3 février 1813
      inventaire après décès; Tixeranderie (rue de la); Gauthié, Reine (....-1810); Dallery, Pierre; tailleur d'habits
    - Inventaire après décès de François-Frédéric Polfin, attaché au service du prince de Salm-Salm, arrivé à Paris le 3 mars 1813., 22 mars 1813 - 27 mars 1813
      inventaire après décès; Polfin, François Frédéric (....-1813); Salm-Salm, Constantin Alexandre de (1762-1828)
    - Inventaire après décès de Louis-Dominique Perrée en son vivant domestique chez M. Degravier rue de la Concorde, n° 13, arrivé le 25 mars 1813., 3 avril 1813
      inventaire après décès; Perrée, Louis Dominique (....-1813); Gravier, M. de; employé de maison
    - Inventaire après décès de Pierre-Marie Lesieur, porteur d'eau, rue du Faubourg du Roule, n° 34, arrivé à Paris le 5 janvier 1813., 4 mai 1813
      10 septembre 1813, procès-verbal d'adjudication du fonds de porteur d'eau. Geneviève Jumantier, sa veuve.
      inventaire après décès; acte de vente; Faubourg-du-Roule (rue du); Lesieur, Pierre Marie (....-1813); Jumantier, Geneviève; magasinier
    - Liquidation de la succession de Joseph Lacreuse, marchand, décédé à Versailles. Marie Thérèse Gillot, sa veuve, demeurant à Paris, rue du Faubourg du Roule, n° 86., 11 mai 1813
      liquidation; Versailles (Yvelines); Faubourg-du-Roule (rue du); Lacreuse, Joseph; Gillot, Marie Thérèse; commerçant
    - Liquidation de la succession de Elisabeth Angélique Huchedé, épouse de François Isidore Dufour, ancien secrétaire de la 1ère présidence du Parlement de Paris, demeurant à Nogent Lephaye près Chartres., 29 mai 1813
      liquidation; Nogent-le-Phaye (Eure-et-Loir); Chartres (Eure-et-Loir); Huchedé, Elisabeth Angélique; Dufour, François Isidore; secrétaire
    - Inventaire après décès de François Gerboux, employé à l'administration des droits réunis, arrivé à Paris le 29 avril 1813., 31 mai 1813
      Section de finances du Conseille d'Etat entre 1800 et 1815, l'administration des contributions et des droits réunis
      inventaire après décès; Gerboux, François (....-1813)
    - Inventaire après décès de Antoine Barbou-Champour, ancien libraire, arrivé à Bagneux, le 7 avril 1813., 1er juin 1813
      Agé de 98 ans.
      inventaire après décès; Bagneux (Hauts-de-Seine); Barbou-Champour, Antoine (1715-1813); libraire
    - Inventaire après décès de Marie-Catherine Lendormy épouse de Pierre Chuquet, valet de chambre chez Mr. Morelet, rue de la Madeleine n°13, 14 août 1813
      inventaire après décès; Madeleine (rue de la); Lendormy, Marie Catherine; Chuquet, Pierre; Morelet, M.; employé de maison
    - Inventaire après décès de Nicolas Orée D'Aideville, rue Saint Honoré, n° 47, arrivé le 15 mai 1813., 26 août 1813
      8 novembre 1813, compte de la vente des meubles.
      inventaire après décès; compte; Orée d'Aideville, Nicolas (....-1813)
    - Inventaire après décès de Catherine-Frédéric-Christiane Paschen, épouse de Pierre-François-Charles Spitz, propriétaire, demeurant rue Saint Honoré, n° 418., 15 octobre 1813
      inventaire après décès; Paschen, Catherine Frédérique Christiane; Spitz, Pierre François Charles
    - Inventaire après décès de Remi-Antoine Bellot, charpentier, demeurant rue Saint Lazare, n° 126, 16 octobre 1813
      inventaire après décès; Saint-Lazare (rue); Bellot, Remi Antoine; charpentier
    - Inventaire après décès de Jacques Chapsal, marchand de dorures, demeurant quai Voltaire n° 1, arrivé le 18 octobre 1813., 27 novembre 1813
      inventaire après décès; Voltaire (quai); Chapsal, Jacques (....-1813); commerçant
    - Inventaire après décès à l'ambulance de la Grande armée en Allemagne le 21 mai 1813, de M. Louis-Eugène Gorisse, sous lieutenant au 134 régiment d'infanterie de ligne., 30 novembre 1813
      inventaire après décès; Allemagne; Gorisse, Louis Eugène (....-1813)
    - Inventaire après décès de Catherine Cornu demeurant rue Saint Martin n° 228 chez Melle Fadeau, arrivé le 25 octobre 1813., 1er décembre 1813
      inventaire après décès; Cornu, Catherine (....-1813); Fadeau, Melle
    - Inventaire après décès de Jacques-Albert Berthélemy, ancien avocat au Parlement, garde et conservateur des archives de l'Ordre de Malte demeurant rue Saint Honoré, n° 332, arrivé le 5 août 1813., 20 décembre 1813
      inventaire après décès; Berthélemy, Jacques Albert (1745-1813); avocat au parlement (Ancien Régime)
    - Inventaire après décès de Marguerite-Françoise Basrogé épouse de Noël-Yves Tesson menuisier demeurant rue de l' Epée du bois, n°1, arrivé le 22 novembre 1813., 22 décembre 1813
      inventaire après décès; Basrogé, Marguerite Françoise (....-1813); Tesson, Noël Yves; menuisier
    - Inventaire après décès de Jean-Pierre Deleuse, vérificateur de bâtiments demeurant rue d'Hauteville, n° 27, arrivé le 7 février 1814., 12 avril 1814
      19 août 1819, liquidation, Madeleine Henriette Martinet, sa veuve, RE/XXV/6.
      inventaire après décès; liquidation; Hauteville (rue d'); Deleuse, Jean Pierre (....-1814); Martinet, Madeleine Henriette
    - Inventaire après décès de Frédéric-Louis Leharivel Durocher, chevalier de la légion d'honneur, colonel, sous inspecteur aux revues, arrivé à Coblentz, le 26 novembre 1813., 10 mai 1814 - 27 janvier 1815
      17 février 1815, prorogation, Catherine Emélie Chaboud veuve de Frédéric Louis Leharivel Durocher, colonel sous inspecteur aux revues, demeurant à Paris, rue des Saussaies, n° 6, RE/XXV/5.
      inventaire après décès; Saussaies (rue des); Coblence (Allemagne); Leharivel Durocher, Frédéric Louis (....-1813); Chaboud, Catherine Emélie
    - Inventaire après décès de Jean-François Voinchet rue de Courcelles, n°15, arrivé le 24 mars 1814., 21 mai 1814
      inventaire après décès; Courcelles (rue de); Voinchet, Jean François (....-1814)
    - Inventaire après décès de César Fillart, rue Saint Marc, n° 12, arrivé le 24 mai 1814., 6 juin 1814
      inventaire après décès; Fillart, César (....-1814)
    - Inventaire après décès de Anne-Françoise-Victoire Georgeon, arrivé le 8 mai 1814., 30 juin 1814
      inventaire après décès; Georgeon, Anne Françoise Victoire (....-1814)
    - Inventaire après décès de François-Alexandre Ragon-Gillet, membre de la Chambre des députes et du collège électoral du département de l'Yonne demeurant à Paris rue Neuve des Capucines, n° 9, 13 juillet 1814
      M. François, Alexandre RAGON-DESFRINS DIT RAGON-GILLET, Né le 31/07/1765 à VILLIERS-SAINT-BENOÎT (YONNE - FRANCE), Décédé le 23/06/1814 à PARIS (PARIS - FRANCE).
      inventaire après décès; Ragon-Gillet, François Alexandre (1765-1814); Ragon-Desfrins, François Alexandre (1765-1814)
    - Inventaire après décès de Jean-Jacques Nicolas, charron et serrurier, arrivé le 11 juillet 1814., 10 août 1814
      9 septembre 1814, procès-verbal d'enchère et publication du fonds de commerce de charron serrurier, à Paris, rue de Suresne, n° 29.